臺灣新竹地方法院刑事判決　　　　　　　 93年度訴字第307號
　　公　訴　人　臺灣新竹地方法院檢察署檢察官
　　被　　　告　甲○○　男　2.
　　　　　　　　　　　　　之1.
上列被告因違反毒品危害防制條例案件，經檢察官提起公訴（93
年度毒偵字第461號），本院判決如下：
    主  文
甲○○施用第一級毒品，處有期徒刑陸月，如易科罰金，以佰
元折算壹日，扣案之海洛因壹包（淨重零點零公克、包裝重零
點壹伍公克）沒收銷燬；又施用第二級毒品，處有期徒刑陸月，
如易科罰金，以佰元折算壹日。應執行有期徒刑拾壹月，如易
科罰金，以佰元折算壹日，扣案之海洛因壹包（淨重零點零
公克、包裝重零點壹伍公克）沒收銷燬。
    事  實
一、甲○○前於民國91年間因施用毒品案件，經臺灣台中地方法
    院以91年度毒聲字第2347號裁定送觀察、勒戒後，認無繼續
    施用毒品傾向，於91年9 月12日觀察勒戒執行完畢而釋放，
    由臺灣台中地方法院檢察署檢察官於91年9 月11日以91年度
    毒偵字第2544號為不起訴處分確定。
二、甲○○於前開觀察勒戒執行完畢而釋放後之5 年內即93年4
    月23日中午12時許，在新竹市○○路○ 段522 巷28號居所外
    空地，以將第一級毒品海洛因加水稀釋後，再以注射針筒注
    射入體內之方式，施用第一級毒品海洛因1 次。另行起意，
    於前開觀察勒戒執行完畢而釋放後之5 年內即93年4 月24
    日中午12時15分許回溯前96小時內之某時，在不詳處所，以
    不詳方式施用第二級毒品安非他命1 次。嗣為警於92年4 月
    24 日 凌晨零時23分許，在新竹市○○路97號3 樓（子涵美
    容護膚坊）查獲，並扣得第一級毒品海洛因1 包（淨重0.03
    公克、包裝重0.15公克）、無毒品反應之結晶1 包（毛重0.
    5 公克）及他人所有之吸管剷子3 支、注射針筒1 支。
三、案經新竹市警察局報請移送新竹地方法院檢察署檢察官偵查
    起訴。
    理  由
一、訊據被告甲○○坦承施用海洛因犯行，惟矢口否認施用第二
    級毒品安非他命犯行，辯稱：我沒有施用安非他命云云。經
    查：
（一）被告於93年4 月24日中午12時15分許，在警局所親採封緘
      之尿液（姓名代號：G-336）， 經送國防部憲兵司令部刑
      事鑑識中心二次檢驗結果，均呈海洛因經人體代謝後之嗎
      啡陽性反應、甲基安非他命陽性反應，此有真實姓名代號
      對照表、國防部憲兵司令部刑事鑑識中心於93 年6月16日
      、93年7 月23日出具之（93）宇鑑字第07756 、09480 號
      鑑驗通知書附卷可稽（見毒偵字第461 號偵查卷第39、48
      頁，本院卷第21頁）。
（二）又被告於93年4 月23日中午12時許，在新竹市○○路○段
      52 2巷28號居所外空地，以將第一級毒品海洛因加水稀釋
      後，再以注射針筒注射入體內之方式，施用第一級毒品海
      洛因1 次犯行，業據被告於本院準備程序、審理中均坦承
      不諱，並有上開國防部憲兵司令部刑事鑑識中心出具之鑑
      驗通知書附卷可佐，此外，為警查扣之白粉1 包，經送法
      務部調查局檢驗結果，確係第一級毒品海洛因淨重0.03公
      克、空包裝重0.15公克之事實，有該局於93年6 月18日出
      具之調科壹字第100002084 號鑑定通知書在卷足憑（見同
      上偵查卷第50頁），是認被告自白施用海洛因犯行，應與
      事實相符。
（三）再按尿液毒品檢驗... 若能使用較先進之氣相層析質譜儀
      分析法確認，則可完全排除偽陽性之干擾，為目前最具公
      信力的檢驗方法，有卷附之法務部調查局第六處（87）發
      技（一）字第87074574號函足按。觀諸前開國防部憲兵司
      令部刑事鑑識中心所出具之二份鑑驗通知書內容，該鑑識
      中心係經由酵素免疫分析法（EMIT）、液相萃取（溶劑萃
      取）前處理法篩檢後，再以氣相層析質譜儀分析法（GC/M
      S）確 認結果，檢驗出被告尿液中有甲基安非他命陽性反
      應，參諸上開函文說明，可知國防部憲兵司令部刑事鑑識
      中心所使用之檢驗方法已可完全排除毒品偽陽性之干擾，
      是認前開檢驗結果堪足憑信。另按甲基安非他命經口服投
      與後約百分之七十於二十四小時內自尿液中排出，約百分
      之九十於九十六小時內自尿液中排出，甲基安非他命成分
      之檢出與其投與方式、投與量、個人體質、採尿時間及檢
      測儀器之精密度等諸多因素有關，惟依上述資料推斷，最
      長可能不會超過四日，有行政院衛生署藥物食品檢驗局（
      81）藥檢壹字第001156號函附卷可按。是依該函文之說明
      ，佐以被告之尿液檢驗報告之事證，是被告於93年4 月24
      日中午12時15分許採尿時起回溯前96小時內之某時，在不
      詳地點，以不詳方法施用第二級毒品安非他命之犯行，應
      堪認定。至被告否認施用毒品犯行，無足採信。
（四）被告前於91年間因施用毒品案件，經臺灣台中地方法院以
      91年度毒聲字第2347號裁定送觀察、勒戒後，認無繼續施
      用毒品傾向，於91年9 月12日觀察勒戒執行完畢而釋放，
      由臺灣台中地方法院檢察署檢察官於91年9 月11日以91年
      度毒偵字第2544號為不起訴處分確定等情，有臺灣台中地
      方法院檢察署91年度毒偵字第2544號不起訴處分書、臺灣
      新竹地方法院檢察署刑案資料查註紀錄表及臺灣高等法院
      被告全國前案紀錄表等件在卷足按。從而，被告於前開觀
      察勒戒執行完畢而釋放後之5 年內再犯本案之施用第一、
      二級毒品海洛因、安非他命犯行，自應依法予以論罪科刑
      。
二、核被告甲○○所為，係犯毒品危害防制條例第10條第1 項之
    施用第一級毒品罪及同條例第10條第2 項之施用第二級毒品
    罪。其施用第一、二級毒品海洛因、安非他命前之持有第一
    、二級毒品海洛因、安非他命之低度行為，為其施用第一、
    二級毒品海洛因、安非他命之高度行為所吸收，均不另論罪
    。被告所犯上開二罪，犯意各別，行為互殊，且犯罪構成要
    件不同，應予分論併罰。爰審酌被告無視法令之禁止，前因
    施用毒品案件，經本院裁定觀察、勒戒後，竟仍再度施用足
    以導致精神障礙及生命危險之成癮性毒品，顯無悔改之意，
    兼以施用毒品所生危害以自戕健康為主，及其施用期間長短
    ，且犯後承認施用第一級毒品、否認施用第二級毒品犯行等
    一切情狀，各量處如主文所示之刑及諭知易科罰金之折算標
    準，並定其應執行之刑及諭知易科罰金之折算標準。
三、扣案之第一級毒品海洛因1 包（淨重0.03公克、空包裝重
    0.15公克），不問屬於被告與否，應依毒品危害防制條例第
    18條第1 項前段之規定，併予宣告沒收銷燬。至扣案之結晶
    1 包，經送法務部調查局檢驗結果，認無毒品反應之事實，
    有該局於93年6 月21日出具之調科壹字第09362392410 號檢
    驗通知書在卷足憑（見同上偵查卷第52頁），足認非屬違禁
    物；另扣案之吸管剷子3 支、注射針筒1 支，業據被告否認
    所有，且查無其他積極證據足認為上開扣案物為被告所有、
    供犯罪所用之物，自不併予宣告沒收，附此敘明。
四、據上論斷，應依刑事訴訟法第299 條第1 項前段，毒品危害
    防制條例第10條第1 項、第2 項、第18條第1 項前段，刑法
    第11條前段、第41條第1 項前段、第2 項、第51條第5 款，
    罰金罰鍰提高標準條例第2 條，判決如主文。
本案經檢察官許麗美到庭執行職務。
中　　華　　民　　國　　94　　年　　1 　　月　　17　　日
                  刑事第一庭審判長法    官  賴  淑  敏
                                  法    官  彭  淑  苑
                                  法    官  黃  美  文
以上正本證明與原本無異。
如不服本判決，應於判決送達後10日內向本院提出上訴狀 (應附
繕本)， 上訴於臺灣高等法院。
中　　華　　民　　國　　94　　年　　1 　　月　　17　　日
                                  書 記 官  陳  秀  子
名附錄本案論罪科刑法條全文：
毒品危害防制條例第10條:
施用第一級毒品者，處六月以上五年以下有期徒刑。
施用第二級毒品者，處三年以下有期徒刑。
